臺灣彰化地方法院刑事判決　　　　　　 100年度侵訴字第29號
公　訴　人　臺灣彰化地方法院檢察署檢察官
被　　　告　0000-0000.
選任辯護人　蔡奉典律師
上列被告因妨害性自主等案件，經檢察官提起公訴（100年度偵
緝字第306號），本院判決如下：
    主    文
0000-000000A違反法院依家庭暴力防治法第十四條第一項第一款
所為禁止實施家庭暴力行為之民事通常保護令裁定，處有期徒刑
肆月，如易科罰金，以新臺幣壹仟元折算壹日。
    事    實
一、0000-000000A（真實姓名及年籍均詳卷，下稱甲男）與0000
    -000000（真實姓名與年籍詳卷，下稱乙女）為夫妻關係，2
    人間具有家庭暴力防治法第3條第1款所定之家庭成員關係。
    甲男因曾對乙女實施家庭暴力行為，經乙女聲請本院家事法
    庭依家庭暴力防治法第十四條第一項第一款之規定，於民國
    99年10月27日以99年度家護字第709號案件核發民事通常保
    護令，裁定令甲男不得對乙女實施身體或精神上不法侵害之
    行為，該保護令有效期間為一年，前揭裁定並已於99年11月
    17日晚上7時25分許合法送達予甲男收受。詎甲男明知有上
    開民事通常保護令之存在，竟仍基於違反上開民事通常保護
    令之犯意，於100年4月14日凌晨0時30分許，藉故邀約已分
    居中乙女，在彰化縣溪湖鎮○○路314巷附近之產業道路見
    面，在討論過程中不滿乙女表示欲遷移至臺北居住，隨即將
    乙女推倒、強行用嘴親吻乙女、以徒手抓捏乙女胸部，不顧
    乙女之抗拒、脫逃行為而違反乙女之意願，以抓住乙女、將
    乙女之褲子脫下等強暴方式，欲與乙女發生性關係；然因乙
    女以手抓住甲男之陰莖，使得甲男之陰莖無法進入乙女之陰
    道而未遂（所涉刑法第221條第2項、第1項之強制性交未遂
    罪嫌，業經乙女撤回告訴而不另為不受理之諭知，詳如後述
    ），以前開方式對乙女實施身體及精神上不法侵害之行為而
    違反上開民事通常保護令。後因乙女見機掙脫並以電話報警
    處理，始由警方循線查獲甲男。
二、案經乙女訴由彰化縣警察局溪湖分局報請臺灣彰化地方法院
    檢察署檢察官偵查起訴。
    理    由
一、按被告以外之人於審判外之陳述，雖不符刑事訴訟法第159
    條之1至第159條之4之規定，而經當事人於審判程序同意作
    為證據，法院審酌該言詞陳述或書面陳述作成時之情況，認
    為適當者，亦得為證據。當事人、代理人或辯護人於法院調
    查證據時，知有第159條第1項不得為證據之情形，而未於言
    詞辯論終結前聲明異議者，視為有前項之同意，刑事訴訟法
    第159條之5定有明文。查本案全部卷證，公訴人、被告甲男
    及選任辯護人均不爭執其證據能力，且於本院審理時明示同
    意作為證據，並均經本院於審理時當庭直接提示而為合法之
    調查，公訴人、被告甲男及選任辯護人均未於言詞辯論終結
    前聲明異議，本院審酌前開證據作成或取得之狀況，並無非
    法或不當取證之情事，且亦無顯不可信之情況，故認為適當
    而均得以作為證據，是前開證據依刑事訴訟法第159條之5之
    規定，均具有證據能力，先予敘明。
二、上揭犯罪事實訊據被告甲男於警詢、偵查、本院準備及審理
    時均坦承不諱，核與證人即告訴人乙女於警詢、偵查中之證
    述情節大致相符，並有本院99年度家護字第709號民事通常
    保護令、彰化縣警察局溪湖分局保護令執行紀錄表、家庭暴
    力事件通報表、113保護專線諮詢紀錄表各1份、道安醫院受
    理家庭暴力事件驗傷診斷書、財團法人彰化基督教醫院受理
    疑似性侵害事件驗傷診斷書各1份及告訴人乙女衣物、內褲
    照片各1張在卷可查，本件事證明確，被告犯行堪予認定。
三、核被告甲男所為，係犯家庭暴力防治法第61條第1款之違反
    保護令罪。爰審酌被告甲男前已有對乙女有傷害之行為，並
    經本院於99年12月7日以99年度簡字第1965號判決判處拘役
    40日確定，此有被告之法務部刑案資料查註紀錄表及臺灣高
    等法院被告全國前案紀錄表各1份在卷可稽，竟仍不謀以理
    性、互相尊重之方式，求家庭之圓滿，為挽回婚姻而逕以上
    開違反保護令之不法方式，強迫乙女外出商談，且對乙女再
    犯本案嚴重侵害告訴人之人身自由及安全，惟念及乙女因考
    量與被告甲男達成和解及顧及子女探視權問題，而當庭表示
    願原諒被告（見本院100年8月18日審理筆錄），及被告於本
    院審理中坦承犯行等一切情狀，認公訴檢察官具體求處有期
    徒刑8月（見100年8月18日論告書），略嫌過重，酌情量處
    如主文所示之刑，並諭知易科罰金之折算標準。
四、公訴意旨另以：被告甲男與乙女係夫妻關係，被告於100年4
    月14日凌晨0時30分許，在彰化縣溪湖鎮○○路314巷附近之
    產業道路，基於對乙女強制性交之犯意，違反乙女之意願，
    強行欲將其性器進入乙女性器官內，然因乙女反抗並以手抓
    住甲男之陰莖，使得甲男之陰莖無法進入乙女之陰道而未遂
    ，因認被告另涉犯刑法第221條第2項、第1項之強制性交未
    遂罪嫌。按告訴乃論之罪，告訴人於第一審辯論終結前得撤
    回其告訴，又告訴經撤回者，應諭知不受理之判決，刑事訴
    訟法第238條第1項、第303條第3款定有明文。本件告訴人乙
    女與被告甲男於案發時仍為配偶關係，並於100年7月8日始
    與被告甲男兩願離婚，此有被告之個人戶籍資料（完整姓名
    ）查詢結果1紙在卷可參，是就被告涉犯刑法第221條第2項
    、第1項之強制性交未遂罪，依同法第229 條之1之規定，須
    告訴乃論，且此屬因犯罪受有損害而取得告訴權，是告訴人
    乙女與被告甲男於事後兩願離婚並辦理登記，亦不影響其告
    訴權。茲據告訴人乙女於本院100年8月18 日審理期日當庭
    撤回被告涉犯強制性交部分之告訴，依照前開規定，本應為
    不受理之諭知，然因公訴意旨認此部分與前開論罪科刑部分
    ，有想像競合犯之裁判上一罪關係，故不另為不受理判決之
    諭知。
據上論斷，應依刑事訴訟法第299條第1項前段，家庭暴力防治法
第61條第1款，刑法第11條前段、第41條第1項前段，判決如主文
。
本案經檢察官趙冠瑋到庭執行職務。
中    華    民    國   100    年    9     月    1     日
                      刑事第二庭  審判長法官  石馨文
                                        法官  江彥儀
                                        法官  郭玄義
以上正本證明與原本無異。
如不服本判決應於收受判決後10日內向本院提出上訴書狀，並應
敘述具體理由；其未敘述上訴理由者，應於上訴期間屆滿後20日
內向本院補提理由書（均須按他造當事人之人數附繕本）「切勿
逕送上級法院」。
告訴人或被害人對於判決如有不服具備理由請求檢察官上訴者，
其上訴期間之計算係以檢察官收受判決正本之日期為準。
中    華    民    國   100    年    9     月    1     日
                                      書記官  林婷儀
附錄本案論罪科刑法條全文：
家庭暴力防治法第61條
違反法院依第14條第1項、第16條第3項所為之下列裁定者，為本
法所稱違反保護令罪，處3年以下有期徒刑、拘役或科或併科新
臺幣10萬元以下罰金：
一、禁止實施家庭暴力。
二、禁止騷擾、接觸、跟蹤、通話、通信或其他非必要之聯絡行
    為。
三、遷出住居所。
四、遠離住居所、工作場所、學校或其他特定場所。
五、完成加害人處遇計畫。